【裁判字號】    95,易緝,18
【裁判日期】    950628
【裁判案由】    竊盜等
【裁判全文】
臺灣基隆地方法院刑事判決              95年度易緝字第18號
公  訴  人  臺灣基隆地方法院檢察署檢察官
被      告  甲○○
上列被告因竊盜等案件，經檢察官提起公訴（94年度偵緝字第43
3 號），被告為有罪之陳述，本院合議庭裁定由受命法官獨任以
簡式審判程序進行審理，並判決如下：
    主  文
甲○○竊盜，處有期徒刑月，如易科罰金，以佰元折算壹日
。
    事實及理由
一、犯罪事實：
    本件犯罪事實引用起訴書（如附件）之記載。
二、程序事項：
    查本件被告甲○○所犯者非為死刑、無期徒刑、最輕本刑為
    3 年以上有期徒刑之罪或高等法院管轄第一審案件，其於準
    備程序進行中，先就被訴事實為有罪之陳述，經告知其簡式
    審判程序之旨，並聽取公訴人、被告之意見後，本院業已依
    刑事訴訟法第273條之1第1 項之規定，裁定由受命法官獨任
    以簡式審判程序進行本案之審理。
三、證據名稱：
    (一)被告於警詢、檢察官偵查以及本院審理中之自白。
    (二)告訴人乙○○於警詢中之指訴。
    (三)上海銀行暨彰化銀行交易明細表各1 紙、監視器錄影帶
        翻拍照片8張。
四、論罪科刑：
    (一)按刑法第339條之2第1 項之以不正方法由自動付款設備
        取得他人之物罪，其所謂「不正方法」，係泛指一切不
        正當之方法而言，並不以施用詐術為限，例如以強暴、
        脅迫、詐欺、竊盜或侵占等方式取得他人之提款卡及密
        碼，再冒充本人由自動提款設備取得他人之物，或以偽
        造他人之提款卡由自動付款設備取得他人之物等等，均
        屬之（最高法院94年度臺上字第4023號判決意旨參照）
        。
    (二)核被告所為，係犯刑法第320條第1項竊盜、第339條之2
        第1 項之以不正方法由自動付款設備取得他人之物等罪
        。
    (三)又被告多次犯行，依一般社會健全觀念，在時間差距上
        ，各係難以強行分割，在刑法評價上，係視為數個舉動
        之接續施行，合為包括之一行為予以評價，均屬接續犯
        ，應論以單純一罪（最高法院86年度臺上字第3295號判
        例意旨參照）。本案被告於同一天內先後二次持告訴人
        之現金卡預借提領現金之行為，時間差距難以分割，可
        視為數個舉動之接續施行，應論以單純一罪之接續犯，
        公訴意旨認此部分成立連續犯，尚有誤會。
    (四)被告所犯上開二罪間，有目的、方法之牽連犯關係，應
        從較重之竊盜罪論處。
    (五)本院審酌被告不思循正當管道獲取財物，竟利用其子友
        人借住家中之機會而竊取現金卡使用，且迄未賠償告訴
        人所受損害，併其犯後坦承之態度等一切情狀，量處如
        主文所示之刑，並諭知易科罰金之折算標準。
五、適用之法律依據：
    刑事訴訟法第273條之1第1項、第299條第1項前段、第310條
    之2、第454條，刑法第320條第1項、第339條之2第1 項、第
    55條、第41條第1項前段，罰金罰鍰提高標準條例第1條前段
    、第2條。
本案經檢察官曾淑婷到庭執行職務。
如不服本判決，得自收受送達之日起10日內，向本院提起上訴。
中    華    民    國    95    年    6     月    28    日
                  刑事第五庭法  官  楊皓清
以上正本證明與原本無異。
對於本件判決如有不服，應於收受送達後10日內，向本院提出上
訴書狀，上訴於臺灣高等法院，並按他造當事人之人數附具繕本
。
中    華    民    國    95    年    6     月    28    日
                            書記官  王月娥
附錄論罪法條：
刑法第320條第1項
意圖為自己或第三人不法之所有，而竊取他人之動產者，為竊盜
罪，處5年以下有期徒刑、拘役或500元以下罰金。
刑法第339條之2第1項
意圖為自己或第三人不法之所有，以不正方法由自動付款設備取
得他人之物者，處3年以下有期徒刑、拘役或1萬元以下罰金。
附件：
臺灣基隆地方法院檢察署檢察官起訴書
                                    94年度偵緝字第433 號
      被      告  甲○○  男  43歲（民國○○年○月○○日生）
                          身分證統一編號：Ｚ000000000號
                          住臺北縣瑞芳鎮○○路111巷4號
上列被告因竊盜等案件，已經偵查終結，認應提起公訴，茲將犯
  罪事實及證據並所犯法條分敘如下：
          犯  罪  事  實
一、甲○○意圖為自己不法之所有，於民國94年2月21日上午8時
    許，在臺北縣瑞芳鎮○○路111巷4號住處，趁借住其住處之
    兒子友人乙○○睡熟不知之際，無故侵入乙○○居住之房間
    （甲○○與其子鄧學鴻及乙○○各有自己生活起居之房間，
    惟侵入住宅部分未據乙○○提出告訴），竊取乙○○所有放
    於皮夾內之台新銀行現金卡一張（卡號：0000－00－000000
    0－0），並根據該現金卡旁紙條上記載之密碼，復意圖為自
    己不法之所有，基於概括之犯意，連續持該卡，於同年月22
    日2時4分，先至基隆市○○路60號彰化銀行基隆分行之自動
    櫃員機前，按鍵輸入密碼，以此不正方法詐借得現金新臺幣
    （下同）2萬元，復賡續上開犯意，於同日14時54分，至基
    隆市○○路205號上海銀行基隆分行自動櫃員機前，以上述
    相同之不正方法，詐借得現金2萬元，上開共4萬元得手後，
    供己花用完畢，甲○○為防乙○○知悉，又趁乙○○不知之
    際，將上開現金卡放回原處。嗣乙○○於同年3月間接獲台
    新銀行手機簡訊通知其借款利息未繳，因乙○○辦卡後並未
    使用，發現有異，經報警調閱上開二銀行自動提款機之監視
    錄影帶，發現均係甲○○所詐取，因而循線查獲上情。
二、案經乙○○訴由基隆市警察局第一分局報告偵辦。
          證 據 並 所 犯 法 條
一、訊據被告甲○○對於上揭犯罪事實坦承不諱，核與告訴人乙
    ○○於警詢及本署偵查中陳述之情節相符，復有上開台新銀
    行現金卡正反面影本、彰化銀行及上海銀行之自動櫃員機交
    易明細表各1張、彰化銀行基隆分行及上海銀行基隆分行自
    動櫃員機監視錄影翻拍照片各2張存卷可參，被告犯嫌洵堪
    認定。
二、核被告所為，係犯刑法第320條第1項之竊盜及第339條之2第
    1項之不正利用自動付款設備詐欺等罪嫌。被告多次詐欺犯
    行，時間緊接，犯罪構成要件相同，顯係基於概括犯意而為
    ，為連續犯，請依刑法第56條規定加重其刑。被告所犯上開
    二罪嫌，有方法結果之牽連關係，為牽連犯，請依刑法第55
    條之規定，從一重處斷。
三、依刑事訴訟法第251條第1項
提起公訴。
      此   致
  臺灣基隆地方法院
中    華    民    國    94    年    12    月    30    日
                                檢察官  林  品  涵
右正本證明與原本無異
中    華    民    國    95    年    1    月    3    日
                                書記官  林  品  涵
附錄所犯法條
刑法第320條
意圖為自己或第三人不法之所有，而竊取他人之動產者，為竊盜
罪，處5年以下有期徒刑、拘役或500元以下罰金。
意圖為自己或第三人不法之利益，而竊佔他人之不動產者，依前
項之規定處斷。
前二項之未遂犯罰之。
刑法第339條之2
意圖為自己或第三人不法之所有，以不正方法由自動付款設備取
得他人之物者，處3年以下有期徒刑、拘役或1萬元以下罰金。
以前項方法得財產上不法之利益或使第三人得之者，亦同。


司法院資訊處製作；財團法人民間司法改革基金會備份。
